【裁判字號】    90,交上易,247
【裁判日期】    900821
【裁判案由】    過失傷害
【裁判全文】
臺灣高等法院交通法庭刑事判決                    九十年度交上易字第二四七號
    上  訴  人
    即  被  告  甲○○○
    選任辯護人  陳昆明
右上訴人因過失傷害案件，不服臺灣板橋地方法院九十年度交易字第二四三號，中華
民國九十年六月四日第一審判決（起訴案號：臺灣板橋地方法院檢察署九十年度偵字
第一０八二號）提起上訴，本院判決如左：
    主  文
上訴駁回。
甲○○○緩刑貳年。
    事實及理由
一、本案經本院審理結果，認第一審以上訴人即被告甲○○○因過失傷害人，犯刑法
    第二百八十四條第一項前段之罪，並以其於肇事後未被有偵查權之公務員或機關
    發覺其犯嫌前，即向警方報案，且於事故現場向到場處理之警員自承犯行，因依
    自首之規定，減輕其刑，量處有期徒刑三月，並諭知如易科罰金以三百元折算一
    日，認事用法並無不合，量刑亦尚妥適，應予維持，並引用第一審判決書記載之
    事實、理由與證據。
二、被告上訴意旨略以其駕駛小客車行至肇事地時，因欲迴車而暫停外側車道查看，
    確定車後十五公尺處環河南路二二一巷口之交通號誌為紅燈，該路上雙向均無來
    車後，始起步將車頭轉向內側快車道，是被告己盡注意之能事，且事故發生時，
    被告之車輛仍在本車道、內外快車道之間，尚未逾越雙黃線，詎告訴人乙○○騎
    乘ＵＴＹ─七六二號輕機車竟闖越上開路口之紅燈，且疏未注意車前狀況，快速
    駛向被告，致閃避不及，直接衝撞被告之自小客車左前角而摔倒，其闖紅燈並疏
    未注意車前狀況實乃本案肇事之原因，而告訴人乙○○就其闖紅燈一節，已於九
    十年三月二十二日檢察官開庭時自承明確，原判決卻採用台北縣車輛行車事故委
    員會之鑑定意見，認被告迴車不當應負完全之肇事責任，殊有未妥云云。查被告
    於劃設有雙黃線之路段違規迴車，且疏未注意讓直行之告訴人機車先行，因而肇
    事，致告訴人乙○○所騎乘，附載丙○○之機車閃避不及，撞及被告小客車，因
    而人車倒地受傷，被告就本案車禍之發生，應負過失傷害罪責，業據原判決具論
    甚詳。且查被告於本院辯稱事故發生時，其尚未駛越雙黃線云云，惟劃設有雙黃
    線之路段不得迴車，被告於上開劃有雙黃線之路段迴車，即屬違規，縱其尚未超
    越雙黃線即遭告訴人乙○○之機車撞及，仍無解於其違規肇事之責；再查被告辯
    稱告訴人騎乘機車闖紅燈，方為本案車禍原因一節，固據其聲請勘驗告訴人乙○
    ○上開偵訊錄音帶，惟經本院當庭勘驗該次偵訊錄音帶結果，乙○○僅供稱其直
    行環河南路時之燈號為紅燈，其係綠燈時起步後始撞及被告小客車等語，並未坦
    承闖紅燈，被告徒以乙○○既已坦承其直行環河南路時之燈號為紅燈，遽指乙○
    ○已自承闖紅燈云云，容有誤會，本件被告上訴為無理由，應予駁回。末查被告
    未曾受有期徒刑以上刑之宣告，有台灣高等法院檢察署刑案紀錄簡覆表一紙為憑
    ，本案其因一時疏失，觸犯刑章，純屬偶發初犯，且犯後已當庭就民事賠償責任
    部分與告訴人達成和解，有本院九十年度交附民字第六四號和解筆錄正本可按，
    經此審判教訓當知所惕勵而無再犯之虞，是本院認對被告所宣告之刑，以暫不執
    行為當，因併宣告緩刑二年，以啟自新。
據上論斷，應依刑事訴訟法第三百六十八條、第三百七十三條，刑法第七十四條第一
款，判決如主文。
本案經檢察官蔡薰慧到庭執行職務。
中    華    民    國      九十      年      八      月      二十一      日
臺灣高等法院交通法庭
                                  審判長法  官  許  增  男
                                        法  官  黃  鴻  昌
                                        法  官  蔡  彩  貞
右正本證明與原本無異。
不得上訴。
                                        書記官  張  淑  芬
中      華      民      國     九十     年     八     月      二十三    日


司法院資訊處製作；財團法人民間司法改革基金會備份。
